lt-LT: Adatų dydžių sistema: Metrinė (mm); Mišri / dvigubo ženklinimo; JK / imperinė; JAV; Kita
ru: Система размеров игл: Метрическая (мм); Смешанная/двойная маркировка; Британская/имперская; Американская; Другая
it: Sistema di misura degli aghi: Metrico (mm); Misto/con doppia etichetta; Regno Unito/Imperiale; USA; Altro
de: Nadelstärkesystem: Metrisch (mm); Gemischt/doppelt gekennzeichnet; UK/Imperial; US; Sonstiges
cs: Systém velikostí jehel: Metrický (mm); Smíšený / dvojí značení; Britský / imperiální; Americký (US); Ostatní
es: Sistema de numeración de agujas: Métrico (mm); Mixto/etiqueta doble; Reino Unido/imperial; EE. UU.; Otro
vi: Hệ thống kích thước kim: Hệ mét (mm); Hỗn hợp/Ghi nhãn kép; Hệ Anh/Hoàng gia; Mỹ; Khác
nb: Nålstørrelsessystem: Metrisk (mm); Blandet / dobbeltmerket; Britisk/imperial; Amerikansk; Annet
pt-PT: sistema de agulha de elevação: Métrico (mm); Misto/etiqueta dupla; Reino Unido/Imperial; EUA; Outro
nl: Naald maatsysteem: Metrisch (mm); Gemengd/dubbel gelabeld; VK/imperiaal; VS; Anders
zh-CN: 针号体系: 公制（毫米）; 混合/双重标记; 英制/帝国制; 美制; 其他
th: ระบบแบ่งขนาดเข็ม: เมตริก(มม.); ผสม/ป้ายกำกับสองแบบ; สหราชอาณาจักร/อิมพีเรียล; สหรัฐอเมริกา; อื่นๆ
pt-BR: Agulha sistema de tamanhos: Métrico (mm); Misto/etiquetagem dupla; Reino Unido/Imperial; EUA; Outro
bg-BG: Система за размери на иглите: Метрична (мм); Смесена/с двойно обозначение; Британска/имперска; Американска (САЩ); Друго
sl-SI: Sistem velikosti igel: Metrično (mm); Mešano/dvojna oznaka; Združeno kraljestvo/imperialno; ZDA; Drugo
pl: System rozmiarów igieł: Metryczny (mm); Mieszany/podwójne oznaczenie; Brytyjski/Imperialny; Amerykański (US); Inne
hr-HR: Sustav veličine igle: Metrički (mm); Mješovito / dvostruke oznake; UK / imperijalni; SAD; Ostalo
sv: Nålstorlekssystem: Metriskt (mm); Blandat/dubbelmärkt; Storbritannien/Imperial; USA; Övrigt
da: Størrelsessystem for nål: Metrisk (mm); Blandet/dobbeltmærket; Britisk/imperial; USA; Andet
sk-SK: Systém veľkosti ihly: Metrické (mm); Zmiešané/dvojité značenie; Britské/imperiálne; Americké (US); Iné
el: Σύστημα μεγέθους βελόνας: Μετρικό (mm); Μικτό/διπλής σήμανσης; ΗΒ/Αυτοκρατορικό; ΗΠΑ; Άλλο
ro-RO: Sistem de dimensiuni ale acului: Metric (mm); Mixt/cu etichetare dublă; Britanic/imperial; SUA; Altele
ko: 바늘 크기 시스템: 미터법(mm); 혼합/이중 라벨; 영국/야드파운드법; 미국; 기타
tr: İğne boyutu sistemi: Metrik (mm); Karma/çift etiketli; İngiltere/Emperyal; ABD; Diğer
fi: Neulan kokojärjestelmä: Metrinen (mm); Yhdistelmä/kaksoismerkitty; UK/imperiaalinen; US; Muu
ja: 縫い針の号数システム: メートル法 (mm); 混合/デュアル表記; 英国/ヤード・ポンド法; 米国; その他
en: Needle size system: Metric (mm); Mixed/dual-labeled; UK/Imperial; US; Other
fr: Système de tailles des aiguilles: Métrique (mm); Mixte/double étiquetage; Royaume-Uni/Impérial; États-Unis; Autre
hu: Tűméretezési rendszer: Metrikus (mm); Vegyes/kettős címkézésű; Angolszász (UK/Imperial); Amerikai (US); Egyéb
zh-TW: 針具尺寸系統: 公制 (公釐); 混合/雙標示; 英國/英制; 美制; 其他